【裁判字號】    97,易,413
【裁判日期】    970710
【裁判案由】    家庭暴力防治法等
【裁判全文】
台灣雲林地方法院刑事判決            97年度易字第413號
公  訴  人  台灣雲林地方法院檢察署檢察官
被      告  乙○
上列被告因違反家庭暴力防治法案件，經檢察官聲請簡易判決處
刑（97年度偵字第960 號），本院虎尾簡易庭認為應依通常程序
審理，移送本院普通庭（原案號：97年度虎簡字第96號），本院
判決如下：
    主  文
乙○違反法院依家庭暴力防治法第十四條所為禁止實施家庭暴力
之民事通常保護令裁定，處罰金新台幣貳萬元，罰金如易服勞役
以新台幣壹仟元折算壹日；緩刑貳年，緩刑期內付保護管束。
    事  實
一、乙○與甲○○原為夫妻 (於民國96年8 月13日離婚)， 為家
    庭暴力防治法第3 條第1 款所定之家庭成員關係。乙○明知
    經本院於民國（下同）96年6 月25日以96年度家護字第249
    號裁定對甲○○核發通常保護令，命乙○不得對甲○○實施
    身體或精神上不法侵害行為。乙○因思念小孩卻難以探視，
    竟違反上開保護令，於97年2 月19日22時30分左右，在雲林
    縣二崙鄉○○村○○路14號甲○○住處外，怒罵甲○○之身
    體殘障是報應等語，並拿農用刀1 把將前址之電話及電視線
    、砂窗割斷，致令不堪用（毀損部分經甲○○撤回告訴）。
二、案經雲林縣警察局西螺分局報請台灣雲林地方法院檢察署檢
    察官聲請簡易判決處刑。
    理  由
一、本件為刑事訴訟法第376 條第1 、2 款所列案件，依同法第
    284 條之1 規定，由法官1 人獨任審判，在此先行說明。
二、被告坦白承認上述事實，且有甲○○警詢筆錄、上開保護令
    、現場照片各1 份、扣案之農用刀1 把可以佐證，事實已經
    可以認定。
三、家庭暴力防治法第2 條第1 款規定「家庭暴力：指家庭成員
    間實施身體或精神上不法侵害之行為。」被告的行為，觸犯
    家庭暴力防治法第61條第1 款（聲請簡易判決處刑書誤載為
    第2 款）之違反保護令罪。法官考慮到被告因為思念小孩卻
    難以探視而情緒失控，致觸犯法令，事後也得到告訴人甲○
    ○的諒解並表示不再追究，此有撤回告訴狀1 件在卷可證（
    97年度虎簡字第96號卷第6 頁），因此，決定予以輕度之處
    罰，科以罰金新台幣2 萬元，並定易服勞役的折算標準。再
    者，被告之前未曾因故意犯罪受有期徒刑以上刑的宣告，此
    有被告前案紀錄表1 件可證，法官認為，被告在接受這次罪
    刑宣告後，心中應該有所警惕，再犯的可能性不高，暫時不
    執行刑罰，較為適當，因此宣告緩刑2 年，同時併依家庭暴
    力防治法第38條第1 項規定，宣告緩刑期內付保護管束。
四、檢察官另外主張：被告於上述時地拿農用刀1 把將前址之電
    話及電視線、砂窗割斷，致令不堪用，另外觸犯刑法第354
    條毀損罪。經查，依同法第357 條規定，該罪須告訴乃論，
    而告訴人甲○○就毀損部分已撤回告訴，有上述撤回告訴狀
    在卷可證，毀損部分本應依刑事訴訟法第303 條第3 款規定
    為不受理判決，然而，檢察官認為這部分與上述論罪科刑部
    分有想像競合之裁判上一罪關係，因此不另為不受理宣告。
五、適用的法律：(一)刑事訴訟法第452 條、第284 條之1 、第
    299 條第1 項前段，(二)家庭暴力防治法第61條第1 款、第
    38條第1 項，(三)刑法第11條前段、第42條第3 項、第74條第
    1項第1款。
本案經檢察官丙○○偵查起訴，檢察官丁○○到庭執行職務。
中    華    民    國    97    年    7     月    10    日
                  刑事第三庭    法  官  林  輝  煌
以上正本證明與原本無異。
如不服本判決，應於送達後10日內向本院提出上訴狀（須附繕本
），上訴於台灣高等法院台南分院。
告訴人或被害人對於本判決如有不服，而請求檢察官上訴者，其
上訴期間之計算以檢察官收受判決正本之日期為準。
                                書記官  林  珮  儒
中    華    民    國    97    年    7     月    10    日
附錄本案論罪科刑法條全文：
家庭暴力防治法第61條
違反法院依第14條第1項、第16條第3項所為之下列裁定者，為本
法所稱違反保護令罪，處3年以下有期徒刑、拘役或科或併科新
台幣10萬元以下罰金：
一、禁止實施家庭暴力。
二、禁止騷擾、接觸、跟蹤、通話、通信或其他非必要之聯絡行
    為。
三、遷出住居所。
四、遠離住居所、工作場所、學校或其他特定場所。
五、完成加害人處遇計畫。


司法院資訊處製作；財團法人民間司法改革基金會備份。
